---
title: "Monitoria - Exemplo"
author: "Gustavo Romero Cardoso e João Pedro Saldanha Corrêa"
date: '26/08/2022'
output: pdf_document
---

## Os dados em MEAP01 são para o estado de Michigan no ano de 2001. Use esses dados para responder às seguintes perguntas.

Vamos empregar a base de dados MEAP01. Esta base contém informações do departamento de educação do estado de Michigan, EUA, sobre 1823 distritos escolares. 

É necessário instalar o seguinte pacote:  `wooldridge`. Para isso, basta inserir o seguinte comando em seu console: `install.packages('wooldridge')`. Após instalar, precisamos importar utilizando `library()`.

```{r}
# Carregando pacotes
library(wooldridge)
library(tidyverse)

# Importando os dados
dados <- wooldridge::meap01
```

### **a)**  Encontre o maior e o menor valor de *math4*.
```{r}

# Solução 1
summary(dados$math4)

# Solução 2
max(dados$math4)
min(dados$math4)

# Solução 3
dados %>% summarise(máximo = max(math4), mínimo = min(math4))

# Solução 4
dados %>% distinct(math4) %>% arrange(math4)
```
### **b)** Quantas escolas têm uma taxa de aprovação perfeita no teste de matemática? Que porcentagem é essa da amostra total?

```{r}

# Solução 1
dados %>% select(math4) %>% filter(math4==100) %>% table()

# Solução 2
length(which(dados$math4==100))

# Solução 3
table(dados$math4==100)


# Solução 4
table(subset(dados, math4==100, select = "math4"))


# Solução 5
dados %>% filter(math4==100) %>% nrow()

# Solução 6
dados %>% filter(math4 == 100) %>% tally()

# Solução 7
dados %>% group_by(math4) %>% tally() %>% arrange(-math4)
```

Porcentagem:
```{r}

# Porcentagem do total

n_tot <- dados %>% tally()

n_100 <- dados %>% filter(math4 == 100) %>% tally()

porcent_100 <- (n_100$n/n_tot$n)*100

round(porcent_100, digits = 2)
```

### **c)** Quantas escolas têm taxas de aprovação em matemática de exatamente 50%?
```{r}

# Solução 1
table(dados$math4==50)

# Solução 2
dados %>% filter(math4 == 50) %>% tally()
```

### **d)** Compare as taxas médias de aprovação para as pontuações de matemática e leitura.
```{r}

# Solução 1
mean(dados$math4)
mean(dados$read4)

x <- cbind(mean(dados$math4),mean(dados$read4))
colnames(x) <- c("Math4", "read4")
x

# Solução 2
dados %>% select(math4, read4) %>% colMeans()

# Solução 3
dados %>% summarise(matemática = mean(math4), leitura = mean(read4))

```


### **e)** Encontre a correlação entre *math4* e *read4*. O que você pode concluir?

```{r}

# Solução 1
cor(dados$math4, dados$read4)

# Solução 2
dados %>% select(math4, read4) %>% cor() %>% round(2)

# Solução 3
dados %>% summarise(correlação = cor(math4, read4))
```
Escolas com altas taxas de aprovação em matemática possuim uma forte tendência a ter altas taxas de aprovação em leitura (vice-versa).

### **f)** A variável *exppp* é o gasto por aluno. Encontre a média de *exppp* junto com seu desvio padrão. Você diria que há uma grande variação nos gastos por aluno?

```{r}

# Solução 1
round(mean(dados$exppp),1)
sd(dados$exppp)

# Solução 2
dados %>% summarise(média = mean(exppp), 'desvio-padrão' = sd(exppp))
```












