---
title: "Monitoria 3 - Gráficos e Regressão Linear Simples"
author: "Gustavo Romero Cardoso e João Pedro Saldanha Corrêa"
date: '2022-08-29'
output: pdf_document
---

```{r setup, include=FALSE}
knitr::opts_chunk$set(echo = TRUE)
```

```{r}
library(tidyverse)
```

## **Parte 1** - Manipulação de bases 

Contando observações em grupos
```{r}
data <- gss_cat

# Solução 1
data %>% count(partyid)

# Solução 2
data %>% group_by(partyid) %>% tally()
```

É possível combinar grupos e aplicar o `count()`. No exemplo abaixo, juntamos 3 tipos de respostas em apenas um grupo.

```{r}
gss_cat %>% mutate(partyid = fct_collapse(partyid, outros = c("No answer", "Don't know", "Other party"))) %>% count(partyid)

```


```{r}
data %>% group_by(relig) %>% count()
```

```{r}

gss_cat %>%
 mutate(partyid = fct_collapse(partyid,
  Outros = c("No answer", "Don't know", "Other party"))) %>% count(partyid)

```





```{r}
data_1 <- gss_cat %>%
 mutate(partyid = fct_collapse(partyid,
  Outros = c("No answer", "Don't know", "Other party"),
  Republicanos = c("Strong republican", "Not str republican"),
  Indep = c("Ind,near rep","Independent", "Ind,near dem" ),
  Democratas = c("Not str democrat", "Strong democrat"))) 
data_1
```
```{r}
data_1 %>% count(partyid)

```


```{r}
data_1 %>% mutate( Partidos = case_when(data_1$partyid=="Outros" ~1, data_1$partyid=="Republicanos" ~ 2, data_1$partyid=="Indep" ~ 3, data_1$partyid=="Democratas"~4)) %>% select(partyid, Partidos)

```


## **Parte 2** - Gráficos



### Histograma
Vamos construir um histograma para a variável Assault, o número de prisões por assalto a cada 100.000 habitantes.

```{r}
data <- USArrests

data %>% ggplot() + 
  geom_histogram(aes(x = Assault),
                 binwidth = 20,
                 color = "blue",
                 fill = "blue",
                 alpha = 0.6) +
  labs(x='Assaltos para cada 100 mil habitantes',
       y = 'Frequência',
       title='Assaltos em Estados Americanos',
       subtitle = 'Subtítulo',
       caption = 'Explicação do gráfico')
```

### Gráfico de Dispersão 

Pode-se utilzar quando temos duas variáveis **quantitativas**. 
```{r}
data %>% ggplot() + geom_point(aes(x = Murder, y = UrbanPop )) +  geom_smooth(aes(x = Murder , y = UrbanPop), 
 method = 'lm')
```






### Gráficos em barras

```{r}

data %>% mutate( Assaltos = case_when(Assault <=150 ~1, Assault>150 ~ 2)) %>% ggplot() + geom_bar(aes(x=Assaltos))


```

Para variáveis com mais de uma variação, o princípio é similar. Utilizando o exemplo dos Partidos que realizamos anteriorments:

```{r}

data_1 %>% mutate( Partidos = case_when(data_1$partyid=="Outros" ~1, data_1$partyid=="Republicanos" ~ 2, data_1$partyid=="Indep" ~ 3, data_1$partyid=="Democratas"~4)) %>% select(partyid, Partidos) %>% ggplot() + geom_bar (aes(x = factor(Partidos)), fill = rainbow(4)) + labs(x='Partidos')

```


## *Parte 3* - Regressão Linear

$$ y = \beta_0 + \beta_1 x $$


#### Modelo:
$$ Assault = \beta_0 + \beta_1 UrbanPop$$
```{r}
# Opção 1 
model1 <- lm(data$Assault ~ data$UrbanPop)

# Opção 2
model11 <- lm(data = data, Assault ~ UrbanPop)


# Opção 3
attach(data)

model1 <- lm(Assault ~ UrbanPop)

```


#### Parâmetros e Informações do modelo

```{r}
model1

coef(model1)

summary(model1)

## Gráfico de Dispersão + Reta da rehressão 
plot(UrbanPop,Assault,type='p',xlab='UrbanPop',ylab='Assault',main='Regressão') + abline(model1, col='red', lwd=2)
```






















