---
title: "Exportando Resultados em Latex - Statgazer"
author: "Gustavo Romero e João P. Corrêa"
date: '2022-11-18'
output: pdf_document
---

Importando as bibliotecas
```{r}
library(wooldridge)
library(sandwich) 
library(AER) # Para encontrar teste t / teste F - Ver o outro arquivo de apoio
```

Uma outra maneira de exportar os resultados é utilizando a biblioteca `stargazer()`.
```{r}
library(stargazer)
```
Vamos utilizar a base de dados `WAGE2`do wooldridge para esse exemplo.
```{r}
dados <- wooldridge::wage2
```


Considere a seguinte regressão:

$$ log (wage) = \beta_0 + \beta_1 educ + \beta_2 exper + u $$

```{r}
model <- lm(dados$lwage ~ dados$educ + dados$exper)
summary(model)
```



```{r}
# O parâmetros "se" indica os erros padrões a serem utilizados

stargazer(model, df = TRUE, no.space=TRUE, type="text", omit.stat=c("adj.rsq","ser"))
# Estou omitido a Soma dos Quadrados dos Resíduos e o R2-ajustado
# type - pode ser em 'latex' e 'html' - ele vai gerar o código
# type ='text' - é uma maneira de visualizar enquanto você faz o código
```

Exemplo de como é exportado em latex:
```{r}
stargazer(model, df = TRUE, no.space=TRUE, type="latex", omit.stat=c("adj.rsq","ser"))
```


```{r}
model2 <- lm(dados$lwage ~ dados$educ + dados$exper + dados$tenure)
```


Agora, vamos exportar ambos os modelos juntos:
```{r}
stargazer(model, model2, df = TRUE, no.space=TRUE, type="text", omit.stat=c("adj.rsq","ser"), title='Resultados', align = T)
```


## Estatísticas descritivas 

Podemos querer reportar a média e o desvio padrão de algumas variáveis:

```{r}
x <- subset(dados[c("educ","exper","tenure")])
stargazer(x,summary.stat = c("mean", "sd"), digits=2, title = "Estatística Descritiva", type = "text")
```



