---
title: "Gráficos em R"
author: "Gustavo Romero Cardoso e João Pedro S. Corrêa"
date: "15/03/2022"
output: pdf_document
---

```{r setup, include=FALSE}
knitr::opts_chunk$set(echo = TRUE)
```

# Sintaxe Básica:
### Operações: 

```{r}
5+5
```
```{r}
5-5
```
```{r}
3^2
```
```{r}
3**2
```
```{r}
3/4
```
```{r}
exp(10) #Exponencial
log(1) # Log natural
log(4, base = 10) # Log na base 10
```


### Variáveis:

Variáveis são objetos que você nomeia para guardar os dados. Você declara uma variável usando o operador `=` ou `<-`. 
```{r}
x = 10
y = 15

x + y
x * y
10 * x
x ^ y
```


### Vetores:


Utilizamos o `c` para "agrupar" esses dados em um vetor.


```{r}
notas <- c(10, 9.5, 6, 8, 8.5, 5, 6, 9, 3 , 4 , 8, 7.5)
length(notas) # O tamanho desse vetor. Quantas notas temos nesse vetor?
summary(notas)
```


O default da função `sort()` é ordenar de forma crescente, mas de forma decrescente também é possível. Em seguida, qual foi a segunda maior nota?
```{r}
sort(notas, decreasing = TRUE )

sort(notas, decreasing = TRUE )[2] # Segunda maior nota
```

```{r}
# Notas
q <- sort(notas, decreasing = TRUE )

q[c(2,5,6)] # Queremos a segunda, quinta e sexta maiores notas
```
O aluno que tirou 9.5 pediu revisão da sua prova e sua "nova" nota é 9.75:
```{r}
# Ele tinha a segunda maior nota, então vamos atualizar as notas:
q[2] <- 9.75
q
```


### Data frame:

Os vetores são um conjunto de variáveis. O Data frame, basicamente, é um conjunto de vetores. 


```{r}
alunos <- data.frame(
  nomes = c("Amanda", "Bruno", "Camila", "Heitor","Rogério"),
  idade = c(21,20,22,24,18),
  notas = c(10, 9.5, 10, 8, 6),
  usp = c(F,T,F,T,T)
)
alunos
```

```{r}
alunos$idade
alunos[2,3] # linha 2, coluna 3
alunos[2, ] # Quero as informações que estão na segunda  - Todas informações do Bruno
alunos[,3] # informações da terceira coluna
```

Uma ótima visão do banco de dados pode ser obtida com o comando `View`.
```{r}
View(alunos)
names(aluos) # Nome das variáveis
```


### Which:
Definimos `q` como as notas dos alunos. Agora, queremos saber quais alunos que tiraram as notas acima de 7.
```{r}
notas
which(notas>7) # A resposta é a posição dos valores que foram maiores do que 7 e não os valores que são maiores que 10.  

length(which(notas>7)) # Quantos alunos
```


### Características simples do banco de dados:

Vamos utilizar um banco de dados que já "está" no R - `USArrests`. Se quiser entender melhor o banco de dados ou qualquer comando do R, utilize a função `help`
```{r}
help("USArrests")
```


```{r}
dim(USArrests) # Dimensão do banco 
head(USArrests) # Os seis primeiros casos
tail(USArrests) # Os seis últimos 
summary(USArrests) # Um sumário das variáveis
row.names(USArrests) # Nome das linhas - nesse caso, o nome dos estados dos EUA
```


Carregando os pacotes e fazendo um gráfico para variáveis *quantitativas*:

#### Histograma
```{r}
library(tidyverse)
ggplot(data = USArrests) + geom_histogram(mapping = aes(x = Murder)) +
  labs(x='Assaltos para cada 100 mil habitantes', y = 'Frequência', title='Assaltos em Estados Americanos', subtitle = 'Subtítulo', caption = 'Explicação do gráfico')

# bins = 10 reduz o número de divisões, limitando-as em 10. Isso significa que teremos dez barras em nosso histograma
```

#### Gráfico de barras para variáveis *qualitativas*:

Vamos utilizar outra base de dados: `PErisk`. Temos uma variável `courts` que vale 1 quando o país tem um judiciário independente e 0 se o país não tem o judiciário independente.  

```{r}
library(Zelig)
ggplot(data = PErisk) +
 geom_bar(mapping = aes(x = courts))
```




#### Quanti - Quanti : o diagrama de dispersão 

```{r}
ggplot(data = PErisk) +
 geom_point(mapping = aes(x = barb2, y = gdpw2)) +
 geom_smooth(mapping = aes(x = barb2, y = gdpw2), 
 method = 'lm'
```





















