---
title: "Manipulação de Dados em R"
author: "Gustavo Romero Cardoso e João Pedro S. Corrêa"
date: '2022-08-17'
output: pdf_document
---

```{r setup, include=FALSE}
knitr::opts_chunk$set(echo = TRUE)
```

# *Parte 1* - Carregamento de Dados em R

Vamos utilizar o pacote `tidyverse` que é composto de pacotes para processar dados, visualização de dados e importar/exportar dados.

| Códigos     | Objetivo                          |
|-------------|-----------------------------------|
| **select**  | seleciona variáveis do banco      |
| **rename**  | renomeia variáveis do banco       |
| **filter**  | seleciona um subconjunto de casos |
| **arrange** | ordena o banco de dados           |
| **mutate**  | adiciona ao banco de dados uma variável transformada|
| **transmute**  | cria novo banco de dados aplicando uma dada transformação     |
| **group_by** | agrupa o banco de dados de acordo com uma variável, ou conjunto de variáveis dados |
| **summarize** | calcula o sumário dos resultados da base |


Utilize o seguinte comando no console `install.packages('tidyverse')`. 


#### Select e Rename
```{r}
library(tidyverse)
data <- USArrests

sel <- select(data, Assault, UrbanPop)
sel2 <- select(data, -c(Assault, UrbanPop)) # Todas as variáveis exceto aquelas que expecificamos 

data_renomeada <- rename(data, assaltos = Assault, População = UrbanPop)
data_renomeada
sel2
```

#### Filter 

Seleciona casos que satisfazem uma certa condição preestabelecida. Suponha que queremos os estados que tiveram menos que 200 assaltos.
```{r}
data_filter <- filter(data, Assault<200)
head(data_filter)
```

Se você quiser adicionar outras condições, basta colocar os comandos em sequência (usando vírgulas para separar).


#### Arrange

A função `arrange` serve para ordenar o banco de dados, incluindo ordem alfabética e numérica. Basta selecionar uma ou mais variáveis que serão usadas para fazer o ordenamento. 

```{r}
data %>% arrange(Murder)
```

Ou inverter a ordem:
```{r}
data %>% arrange(desc(Murder))
```


#### Mutate 

Algumas vezes queremos alterar os valores de colunas, multiplicando ou passando funções que são de nosso interesse.

```{r}
data %>% mutate(LogAssalto = log(Assault))
```




# *Parte 2* - Manipulação dos dados

| Códigos     | Objetivo                          |
|-------------|-----------------------------------|
| **sum()**  | Soma dos valores      |
| **mean()**  | Média        |
| **var()**  | Variância |
| **sd()** | Desvio Padrão    |
| **median()**  | Mediana |
| **summary()**  | Resumo estatístico     |
| **group_by** | agrupa o banco de dados de acordo com uma variável, ou conjunto de variáveis dados |


#### Group_by e Summarize
Algumas vezes precisamos calcular as estatísticas de acordo com os grupos de valores. Quais são as média de assassinatos de acordo com o número de assalto. 
```{r}
data %>% group_by(Assault) %>% summarize(media = mean(Murder, na.rm=TRUE))
```



Suponha que cometemos um erro e temos um banco de dados com linhas repetidas 
```{r}
# Estou apenas colocando as linhas replicadas:
data %>% sample_frac(3,replace=T) %>% arrange(Murder)

```

Queremos corrigir o erro e excluir essas observações repetidas
```{r}
data %>% sample_frac(3,replace=T) %>% arrange(Murder) %>% distinct()
```

# *Parte 3* - Agregação de bancos de dados

```{r}

data <- cbind(row.names(data), data)
data <- rename(data, Estados = 'row.names(data)' )
```


Um problema frequente é a necessidade de combinar diversos bancos de dados em um só. 
```{r}

## Primeira parte dos dados:
data_1 <- select(data, Estados, Murder, Assault )[1:10,]
data_1


#Utilizando Pipe:
# data[1:10,] %>% select(Murder, Assault)

## Segunda parte dos dados
data_2 <- select(data, Estados, Murder, Rape)[2:11,]
data_2

```

#### inner_join - junta os bancos, preservando os casos presentes em ambos os bancos 
```{r}
inner <- inner_join(data_1,data_2)
inner
```


### left_join - agrega os dados do segundo banco ao primeiro, preservando valores que estejam incompletos no primeiro banco
```{r}
left <- left_join(data_1,data_2)
left
```


### full_join - Agrega todos os dados, independentemente se os casos aparecem em um, e não em outro banco. Preenche com NA onde não há informação. 

```{r}
full <- full_join(data_1, data_2)
full
```


Existem alguns outros comandos para juntar bancos de dados: right_join (análogo ao left_join); semi_join; anti_join. 


# *Parte 4* - Importando bases de dados

É importante instalar alguns pacotes: `tidyverse`; `haven`; `readxl`.

### Lendo planilhas do Excel

Basta utilizar o seguinte comando:
`importando <- read_excel('arquivo.xlsx', sheet=1)`

onde 'arquivo.xslx' é o arquivo que você quer importar que está em seu diretório. O 'sheet' é qual planilha você quer importar do seu arquivo excel. 

### Csv 
`importando <- read_csv('arquivo.csv')`




