---
title: "Monitoria 2 - Manipulação de Dados - Tidyverse"
author: "Gustavo Romero Cardoso e João Pedro S. Corrêa"
date: "26/08/2022"
output:
  pdf_document: default
  html_document: default
---

# Introdução

Da monitoria passada, ficaram faltando os comandos for(){}, function(){} e if(){}else{}. Vamos começar por eles.

Em seguida, veremos o pacote *tidyverse* e um exemplo similar ao exercício 10 da lista 1. 

## Mais Comandos
### for(){}

for é uma estrutura de repetição usada para fazer loops. A estrutura do for(){} é a seguinte:

for(i in 1:n){comandos}

Para cada valor de i os {comandos} serão calculados. O i in 1:n nos diz que os valores de i serão i = 1 até i = n. Ou seja, na primeira vez do for o i = 1, na segunda i = 2, . . . ,i = n.

Exemplo 1:
```{r}
for(i in 1:3){
  print(i)
  }
```

Exemplo 2:
```{r}
for(i in 1:5){
  print(i^2)
  }
```

Exemplo 3:

Podemos definir o vetor da estrutura do loop antes de iniciarmos o loop, por exemplo:

```{r}
x <- c(1,4,6,8,10) # Defino a variável x

for(i in x){
  print(i^2)
  }
```

Exemplo 4:
```{r}
for(i in x){
  print(c(i,i^2))
  }
```

Exemplo 5:

Ao invés de usarmos a função print(), também podemos armazenar os valores encontrados em um vetor.

```{r}
vetor <- numeric() # Criando um objeto formado por números

x <- 1:10

for(i in x){
  vetor [i] <- i^2
}

vetor
```

Exemplo 6:

Suponha que não temos uma sequência do tipo (1,2,3,4,. . .). Note que aparece NA’s no meio do vetor. Isso ocore uma vez que ao se iniciar o looping, o i=1 vai inserir o valor de iˆ2 na primeira posição do objeto vetor. A nossa sequência é (1,4,6,8,10). Agora, note que o próximo valor de i não será i=2, mas sim i=4. Então, o valor de 4ˆ2 (i=4) será inserido na quarta posição do vetor.

```{r}
vetor <- numeric()

x <- c(1,4,6,8,10)

for(i in x){
  vetor [i] <- i^2
}

vetor
```

Vamos fazer o seguinte: Vamos tomar o tamanho desse vetor x que está inserido dentro da nossa estrutura do for(). Sabemos que o vetor tem 5 elementos, então vamos rearranjar nossa estrutura. Porém, isso ainda não basta. Qual o nosso objetivo? Encontrar os valores elevados ao quadrado de x (1,4,6,8,10). Queremos um vetor de 5 elementos que contenha esse elementos ao quadrado. Ou seja, buscamos algo como (1,16,36,64,100). Mais uma mudança na estrutura é necessária. Queremos que o primeiro valor do vetor x seja elevado ao quadrado e esteja posicionado na primeira posição do vetor. O segundo valor do vetor x seja elevado ao quadrado e esteja posicionado na segunda posição do vetor.

```{r}
vetor <- numeric()

x <- c(1,4,6,8,10)

length(x)
```

```{r}
for (i in 1:length(x)){
  vetor [i] <- x[i]^2 # Aqui estamos elevando o elemento i do vetor x ao quadrado
}

vetor
```

Exemplo 7:

```{r}
#Tabuada do 5:

j <- 5

for (i in 1:10){
  print(i*j)
}
```

Exemplo 8:

```{r}
t <- c(17,19,20,25,30,35)

for (temp in t){
if (temp >24){
print("calor")
} else{
print("frio")
}
}
```

Exemplo 9:

```{r}
for (i in 1:2){
  for (j in 1:3){
    print(i*j)
  }
}
```

O processo ocorre da seguinte forma: o primeiro valor do for i = 1. Em seguida, o R vai “rodar” para todos os valores de j, uma vez que o segundo for está inserido no primeiro. Portanto, temos que i=1 * j=1 ; i=1 * j=2; i=1 * j=3. Ao finalizar todos os possíves j’s para i=1, o processo é repetido para i=2. i=2 * j=1 ; i =2 * j=2 ; i=2 * j=3. Em outras palavras, estamos encontrando todas as “combinações” de i*j.

Exemplo 10:

Mas nem sempre o loop é necessário. Vamos refazer o exemplo 5 de uma maneira mais simples.

```{r}
x <- 1:10

x_quadrado <- x^2

x
```

Exemplo 11:

O valor da x <- 0 vai ficar armazenado no “Environment” até se iniciar o loop no for (ler linha por linha - comando: Ctrl + Enter. No R, a leitura do código ocorre da direita para esquerda. Portanto, temos que para i=1: x = 0 + 1 (o R sempre lê primeiro a direita da igualdade e, como definimos a variável x=0 na primeira linha, o R vai conseguir ler o comando), ou seja, x=1. Para i=2: x = 1 + 2 = 3.Obs: Após i=1, o R “guardou” que o novo valor de x era = 1.

```{r}
x <- 0

for (i in 1:2){
  x = x + i
  }

x
```

```{r}
x2 <- c("Ana", "Bruno", "Carlos", "Daniel")

for(i in x2) {
  print(paste("O nome", i, "tem", nchar(i), "letras."))
}
```

### function(){} e if(){}else{}

A estrutura de comandos de uma função é:

Nome_da_função <- function(parâmetro1, parâmetro2, ...){
  Comandos
}

Depois basta chamar a função e inserir os parâmetros:

Nome_da_função(parâmetro1,...)

Estrutura de if(){}else{}:

if(condição){comandos}else{comandos}

```{r}
impar_par <- function(x){
  if (x %% 2 == 0){
    return("par")
    }
  else{
    return("ímpar")
  }
}

impar_par(5)
```

```{r}
impar_par(10)
```

```{r}
contar_pares <- function(k){
  contando <- 0
  for (i in k){
    if(i %% 2 == 0){ # Se a divisão do valor de i tiver resto 0, ou seja, for par
      contando <- contando + 1
    }
  }
  print(contando)
}

contar_pares(1:21)
```

```{r}
contar_pares(c(1:20, 30:35, 38))
```




# Monitoria 2

# *Parte 1* - Carregar Dados em R

Vamos utilizar o pacote `tidyverse` que é composto de pacotes para processar, visualizar e importar/exportar dados.

| Códigos        | Objetivo                                                      |
|----------------|---------------------------------------------------------------|
| **select**     | seleciona variáveis do banco                                  |
| **rename**     | renomeia variáveis do banco                                   |
| **filter**     | seleciona um subconjunto de casos                             |
| **arrange**    | ordena o banco de dados                                       |
| **mutate**     | adiciona ao banco de dados uma variável transformada          |
| **transmute**  | cria novo banco de dados aplicando uma dada transformação     |
| **group_by**   | agrupa o banco de dados de acordo com uma variável, ou conjunto de variáveis dados |
| **summarize**  | calcula o sumário dos resultados da base                      |


Utilize o seguinte comando no console `install.packages('tidyverse')`. 


#### Select e Rename

```{r}
library(tidyverse)
data <- USArrests

sel <- select(data, Assault, UrbanPop)
sel2 <- select(data, -c(Assault, UrbanPop)) # Todas as variáveis exceto aquelas que expecificamos 

data_renomeada <- rename(data, assaltos = Assault, População = UrbanPop)
data_renomeada
sel2

#data %>% select(Murder, Rape)
#data %>% select(Assault, UrbanPop) %>% rename(assaltos = Assault, População = UrbanPop)
```

#### Filter 

Seleciona casos que satisfazem uma certa condição preestabelecida. Suponha que queremos os estados que tiveram menos que 200 assaltos.
```{r}
data_filter <- filter(data, Assault<200)
head(data_filter)

#data %>% filter(Assault < 200)
```

Se você quiser adicionar outras condições, basta colocar os comandos em sequência (usando vírgulas para separar).


#### Arrange

A função `arrange` serve para ordenar o banco de dados, incluindo ordem alfabética e numérica. Basta selecionar uma ou mais variáveis que serão usadas para fazer o ordenamento. 

```{r}
data %>% arrange(Murder)
```

Ou inverter a ordem:
```{r}
data %>% arrange(desc(Murder)) # Ou data %>% arrange(-Murder)
```


#### Mutate 

Algumas vezes queremos alterar os valores de colunas, multiplicando ou passando funções que são de nosso interesse.

```{r}
data %>% mutate(LogAssalto = log(Assault))
```

# *Parte 2* - Manipulação dos dados

| Códigos      | Objetivo                          |
|--------------|-----------------------------------|
| **sum()**    | Soma dos valores                  |
| **mean()**   | Média                             |
| **var()**    | Variância                         |
| **sd()**     | Desvio Padrão                     |
| **median()** | Mediana                           |
| **summary()**| Resumo estatístico                |
| **group_by** | agrupa o banco de dados de acordo com uma variável, ou conjunto de variáveis dados |


#### Group_by e Summarize

Algumas vezes precisamos calcular as estatísticas de acordo com os grupos de valores. Quais são as médias de assassinatos de acordo com o número de assaltos. 
```{r}
data %>% group_by(Assault) %>% summarize(media = mean(Murder, na.rm=TRUE))

# data %>% group_by(UrbanPop) %>% summarize(media = mean(Murder, na.rm=TRUE)) %>% arrange(UrbanPop)
```

Suponha que cometemos um erro e temos um banco de dados com linhas repetidas 
```{r}
# Estou apenas colocando as linhas replicadas:
data %>% sample_frac(3,replace=T) %>% arrange(Murder)

```

Queremos corrigir o erro e excluir essas observações repetidas
```{r}
data %>% sample_frac(3,replace=T) %>% arrange(Murder) %>% distinct()
```

# *Parte 3* - Histogramas

Vamos construir um histograma para a variável Assault, o número de prisões por assalto a cada 100.000 habitantes.

```{r}
data %>% ggplot() + 
  geom_histogram(aes(x = Assault),
                 binwidth = 20,
                 color = "blue",
                 fill = "blue",
                 alpha = 0.6) +
  labs(x='Assaltos para cada 100 mil habitantes',
       y = 'Frequência',
       title='Assaltos em Estados Americanos',
       subtitle = 'Subtítulo',
       caption = 'Explicação do gráfico')
```
































